【裁判字號】    98,訴,3468
【裁判日期】    990331
【裁判案由】    毒品危害防制條例
【裁判全文】
臺灣臺中地方法院刑事判決              98年度訴字第3468號
公  訴  人  臺灣臺中地方法院檢察署檢察官
被      告  甲○○
上列被告因違反毒品危害防制條例案件，經檢察官提起公訴（98
年度毒偵字第3330號），被告自白犯罪，本院合議庭裁定由受命
法官獨任依簡式審判程序審理，判決如下：
    主  文
甲○○施用第一級毒品，累犯，處有期徒刑拾月。扣案之第一級
毒品海洛因（伍包，合計淨重零點捌公克），均沒收銷燬之；
扣案之注射針筒貳支、藥鏟壹支、夾鍊袋壹大包及磅秤壹臺，均
沒收之。
    事  實
一、甲○○前於民國88年間，因施用毒品案件，經觀察、勒戒後
    ，認無繼續施用毒品之傾向，於88年10月30日釋放，由臺灣
    臺中地方法院檢察署檢察官以88年度毒偵字第1398號為不起
    訴處分確定。復於89年間，因施用毒品案件，經觀察、勒戒
    後，認有繼續施用毒品之傾向，由臺灣臺中地方法院檢察署
    檢察官提起公訴並送強制戒治，經本院判處有期徒刑10月確
    定。強制戒治部分，於90年7 月23日因停止戒治付保護管束
    未經撤銷，視為執行完畢。又因違反懲治盜匪條例案件，經
    法院判處有期徒刑8 年確定，於84年11月24日縮短刑期假釋
    出監付保護管束，惟於假釋期間，因案遭撤銷假釋入監執行
    殘刑，所餘刑期5 年1 月又1 日，與上開案件接續執行，於
    95年10月31日縮短刑期執行完畢。再於96年間，因施用毒品
    案件，經觀察、勒戒後，認有繼續施用毒品之傾向，經送強
    制戒治，於97年12月16日執行完畢，由臺灣臺中地方法院檢
    察署檢察官以98年度戒毒偵字第12號為不起訴處分確定。詎
    仍不知悛改，復基於施用第一級毒品之犯意，於98年8 月18
    日10時許，在臺中市○區○○路四段70號住處，將毒品海洛
    因摻水置入針筒，以注射方式，施用第一級毒品海洛因1 次
    。嗣於同日19時許，為警在上址查獲，並扣得第一級毒品海
    洛因（5 包，合計淨重0.83公克）及其所有供施用毒品海洛
    因器具注射針筒2 支、藥鏟1 支、夾鍊袋1 大包及磅秤1 臺
    ，始悉上情。
二、案經臺中縣警察局烏日分局報請臺灣臺中地方法院檢察署檢
    察官偵查起訴。
    理  由
一、按除被告所犯為死刑、無期徒刑、最輕本刑為3 年以上有期
    徒刑之罪或高等法院管轄第一審案件者外，於前條第1 項程
    序進行中，被告先就被訴事實為有罪之陳述時，審判長得告
    知被告簡式審判程序之旨，並聽取當事人、代理人、辯護人
    及輔佐人之意見後，裁定進行簡式審判程序，刑事訴訟法第
    273 條之1 第1 項定有明文。被告甲○○所犯係死刑、無期
    徒刑、最輕本刑為3 年以上有期徒刑以外之罪，其於準備程
    序中就被訴事實為有罪之陳述，且經告知被告簡式審判程序
    之旨，並聽取公訴人及被告之意見後，本院合議庭認為適宜
    而裁定由受命法官獨任進行簡式審判程序，合先敘明。
二、上揭事實，業經被告於本院坦白承認，並有檢驗呈「嗎啡陽
    性」之詮昕科技股份有限公司濫用藥物尿液檢驗報告1 紙在
    卷可稽，復有第一級毒品海洛因（5 包，合計淨重0.83公克
    ）、注射針筒2 支、藥鏟1 支、夾鍊袋1 大包及磅秤1 臺扣
    案可證，其中第一級毒品海洛因（5 包，合計淨重0.83公克
    ），經送法務部調查局鑑定結果，確認均含「第一級第6 項
    毒品海洛因成分」，屬第一級毒品，有該局98年9 月15日調
    科壹字第09823024550 號濫用藥物實驗室鑑定書附卷可稽，
    足認被告自白與事實相符，應可採信。又其前於96年間，因
    施用毒品案件，經觀察、勒戒後，認有繼續施用毒品之傾向
    ，經送強制戒治，於97年12月16日執行完畢，由臺灣臺中地
    方法院檢察署檢察官以98年度戒毒偵字第12號為不起訴處分
    確定，有臺灣高等法院被告前案紀錄表在卷可參。本件事證
    明確，被告犯行，堪以認定。
三、核被告所為，係犯毒品危害防制條例第10條第1 項之施用第
    一級毒品罪。被告持有第一級毒品進而施用，其持有之低度
    行為，為施用之高度行為吸收，不另論罪。又其前於89年間
    ，因施用毒品案件，經本院判處有期徒刑10月確定。復因違
    反懲治盜匪條例案件，經法院判處有期徒刑8 年確定，於84
    年11月24日縮短刑期假釋出監付保護管束，惟於假釋期間，
    因案遭撤銷假釋入監執行殘刑，所餘刑期5 年1 月又1 日，
    與上開案件接續執行，於95年10月31日縮短刑期執行完畢，
    有臺灣高等法院被告前案紀錄表在卷可稽。茲被告受徒刑之
    執行完畢，5 年以內故意再犯有期徒刑以上之罪，為累犯，
    應依刑法第47條第1 項規定，加重其刑。爰審酌被告前因施
    用毒品案件，經觀察、勒戒、強制戒治及執行有期徒刑，仍
    未戒絕，繼續施用毒品海洛因，顯見其一再沈溺於毒品，不
    能自拔，及犯後坦承犯行等一切情狀，量處如主文所示之刑
    。扣案之第一級毒品海洛因（5 包，合計淨重0.83公克），
    屬查獲之毒品，不問屬於犯人與否，依毒品危害防制條例第
    18條第1 項前段，宣告沒收銷燬之。另扣案之注射針筒2 支
    、藥鏟1 支、夾鍊袋1 大包及磅秤1 臺，係屬被告所有，且
    供其施用毒品所用，依刑法第38條第1 項第2 款規定宣告沒
    收。
據上論斷，應依刑事訴訟法第273 條之1 第1 項、第284 條之1
、第299 條第1 項前段，毒品危害防制條例第10條第1 項、第18
條第1 項前段，刑法第11條前段、第47條第1 項、第38條第1 項
第2 款，判決如主文。
本案經檢察官陳永豐到庭執行職務
中    華    民    國    99    年    3     月    31    日
                  刑事第十二庭  法  官  柯志民
上正本證明與原本無異。
如不服本判決，應於收送達後10日內向本院提出上訴書狀（應敘
述具體理由並附繕本）。
上訴書狀如未敘述理由，應於上訴期間屆滿後20日內補提理由書
於本院。
                                書記官  賴亮蓉
中    華    民    國    99    年    3     月    31    日
附錄本案論罪科刑法條全文：
毒品危害防制條例第10條
施用第一級毒品者，處六月以上五年以下有期徒刑。
施用第二級毒品者，處三年以下有期徒刑。

司法院資訊處製作；財團法人民間司法改革基金會備份。
